【裁判字號】    92,訴,881
【裁判日期】    920721
【裁判案由】    清償借款等
【裁判全文】
臺灣臺北地方法院民事判決                          九十二年度訴字第八八一號
    原      告  中國信託商業銀行股份有限公司
    法定代理人  丙○○
    訴訟代理人  甲○○
                丁○○
                己○○
    被      告  乙○○
    訴訟代理人  戊○○
右當事人間清償借款等事件，本院判決如左：
    主  文
被告給付原告新台幣貳佰參拾捌萬肆仟陸佰參拾元，及自民國八十七年六月十六日起
至清償日止，按年息百分之十．二ｏ五計算之利息，並自民國八十七年七月十七日起
至清償日止，其逾期在六個月以內者，按上開利率百分之十，逾期六個月以上者，超
過六個月部分，按上開利率百分之二十計付違約金。
訴訟費用由被告負擔。
    事    實
甲、原告方面：
一、聲明：如主文所示。
二、陳述：
  (1)訴外人戊○○於民國八十二年十二月二日邀被告為連帶保證人，向原告借款四百
    八十萬元，約定八十二年十二月二日起至八十九年十二月二日止分期清償，利息
    按年息百分之十．二ｏ五採機動利率計付。遲延履行給付本金或利息時，除仍按
    上開利率計息外，逾期在六個月以內償還者，依上開利率百分之十加付違約金，
    逾期在六個月以內者，其超過六個月部分，加倍計付，並約定如有停止付款或拒
    絕承兌或付款者，或任何一宗債務不依約清償本金或利息者，債務視為全部到期
    。
  (2)詎借款人繳納利息至八十三年六月八日後竟未依約清償，依約視同全部到期，原
    告屢催無果，聲請本院八十五年執壬字第一二五七五號拍賣本案供擔保之抵押物
    ，而經執行拍賣程序終結後，得其分配金額計二百四十八萬五千九百四十八元，
    被告迄今尚欠原告如主文第一項所示之本金、利息、違約金迄未清償。
乙、被告方面：
一、聲明：駁回原告之訴。
二、陳述：對借款及金額均不爭執，惟希望能每月攤還五千元。
    理    由
一、本件原告主張之事實，已據其提出借據、分配表、放款歷史交易查詢單、被告戶
    然被告抗辯原告已同意由被告每月攤還五千元，即不應該起訴云云，惟原告否認
    與被告有達成每月攤還五千元之和解，此部分被告又未能提出和解契約等證據為
    證，其抗辯已達成和解云云，殊難證明，即非可採。
二、按借用人應於約定期間內，返還與所借用物種類、品質、數量相同之物。又稱保
    證者，謂當事人約定，一方於他方之債務人不履行債務時，由其代負履行責任之
    契約；又保證債務，除契約另有訂定外，包含主債務之利息、違約金、損害賠償
    及其他從屬於主債務之負擔；另連帶債務之債權人，得對債務人中之一人或數人
    或全體同時或先後請求全部或一部之給付；民法第四百七十八條、第七百三十九
    條、第七百四十條、第二百七十三條第一項分別定有明文。本件被告即主債務人
    戊○○未依約償還欠款，為連帶保證人之被告亦未清償，已如前述，依上開規定
    ，被告對未清償之本金、利息、違約金應負連帶清償之責。
三、從而，原告依消費借貸及連帶保證契約請求被告給付原告如主文第一項所示之本
    金、利息、違約金，為有理由，應予准許。
據上論結：本件原告之訴為有理由，依民事訴訟法第七十八條判決如主文。
中      華      民      國    九十二    年      七      月    二十一    日
                              民事第一庭  法  官    呂淑玲
右為正本係照原本作成
如對本判決上訴，須於判決送達後廿日內向本院提出上訴狀
中      華      民      國    九十二    年      七      月    二十一    日
                                          書記官    方美雲


司法院資訊處製作；財團法人民間司法改革基金會備份。
